【裁判字號】    97,易,3254
【裁判日期】    971219
【裁判案由】    竊盜
【裁判全文】
臺灣板橋地方法院刑事判決              97年度易字第3254號
公  訴  人  臺灣板橋地方法院檢察署檢察官
被      告  丙○○
            甲○○
            乙○○
上列被告等因竊盜案件，經檢察官提起公訴（97年度偵字第2628
3 號），嗣因被告等於本院準備程序中就被訴事實均為有罪之陳
述，本院告知被告等簡式審判程序之旨，並聽取當事人之意見後
，由本院裁定改依簡式審判程序進行，判決如下：
    主  文
丙○○結夥三人以上竊盜，處有期徒刑柒月。又結夥三人以上竊
盜，處有期徒刑柒月。又結夥三人以上竊盜，處有期徒刑柒月。
又結夥三人以上竊盜，處有期徒刑柒月。又結夥三人以上竊盜，
處有期徒刑柒月，扣案之皮包壹只，沒收之。應執行有期徒刑壹
年陸月。緩刑年。扣案之皮包壹只，沒收之。
甲○○、乙○○結夥三人以上竊盜，各處有期徒刑陸月。又結夥
三人以上竊盜，各處有期徒刑陸月。又結夥三人以上竊盜，各處
有期徒刑陸月。又結夥三人以上竊盜，各處有期徒刑陸月。又結
夥三人以上竊盜，各處有期徒刑陸月，扣案之皮包壹只，沒收之
。各應執行有期徒刑壹年貳月。均緩刑貳年。扣案之皮包壹只，
沒收之。
    事  實
一、丙○○為甲○○、乙○○之母親，渠等3 人一同以賣便當為
    業，因其販賣便當所得之利潤常無法支付購買製作便當食材
    之費用，詎渠等3 人竟均意圖為自己不法所有，並共同基於
    竊盜之犯意聯絡，而結夥分別為下列行為：(一)於民國97年8
    月4 日14時30分許，在臺北縣林口鄉○○○路○ 段559 號地
    下1 樓「家福股份有限公司臺北林口分公司」（以下簡稱「
    家樂福賣場」）內，於生鮮區陳列架處，趁無人注意之際，
    由乙○○負責把風，丙○○負責竊取物品並撕掉所竊得物品
    之條碼標籤，利用「家樂福賣場」所提供之塑膠袋盛裝已撕
    掉標籤之物品後，再由甲○○徒手將竊得之「美國進口棒棒
    腿」4 盒（共計價值約新臺幣《下同》373 元）裝入所攜帶
    之隨身皮包中藏放，而竊取上開由「家樂福賣場」店員詹逸
    揚所管領之「美國進口棒棒腿」4 盒得手，未經結帳即行離
    去；(二)於97年8 月5 日14時30分許，渠等3 人在同上地點，
    以相同手法，共同竊取由詹逸揚管領之「美國進口棒棒腿」
    3 盒、「豬枝骨」3 盒、「豬背骨」1 盒（共計價值507 元
    ）得手，未經結帳即行離去；(三)於97年8 月6 日15時許，渠
    等3 人在同上地點，以相同手法，共同竊取由詹逸揚管領之
    「美國進口棒棒腿」3 盒（共計價值274 元）得手，未經結
    帳即行離去；(四)於97年8 月9 日15時許，渠等3 人在同上地
    點，以相同手法，共同竊取由詹逸揚管領之「美國進口棒棒
    腿」7 盒（共計價值636 元）得手，未經結帳即行離去；(五)
    於97年8 月31日13時18分至39分許（起訴書誤載為同日14時
    30 分） ，渠等3 人在同上地點之熟食區陳列架處，以相同
    手法，共同竊取由詹逸揚管領之「滷牛腱」3 包、「藥膳豬
    心」1 包（共計價值912 元）得手，並將其中「滷牛腱」2
    包暫藏放於丙○○所攜帶之隨身皮包內，另「滷牛腱」1 包
    、「藥膳豬心」1 包則藏放於甲○○所攜帶之隨身皮包中，
    由甲○○、乙○○共同攜出賣場，嗣於甲○○、乙○○步出
    結帳櫃檯時，為詹逸揚所發覺，甲○○、乙○○隨即進入結
    帳出口外之廁所內，將所竊得之「滷牛腱」及「藥膳豬心」
    各1 包藏放於廁所內，丙○○見狀亦隨即將其暫藏放於隨身
    皮包內之「滷牛腱」2 包取出放回陳列架上，惟渠等3 人仍
    為詹逸揚當場查獲，並起出上開「滷牛腱」3 包、「藥膳豬
    心」1 包及當場扣得甲○○所有之隨身皮包1 只。嗣於同年
    8 月13日於「家樂福賣場」生鮮區附近貨架下發現前開遭丙○○所撕下之生鮮物品條碼標籤共21張，嗣經詹逸揚報警處
    理，而循線查悉上情。
二、案經詹逸揚訴由臺北縣政府警察局新莊分局報告臺灣板橋地
    方法院檢察署檢察官偵查起訴。
    理  由
一、查本件被告丙○○、甲○○、乙○○等3 人所犯並非死刑、
    無期徒刑、最輕本刑為3 年以上有期徒刑之罪或高等法院管
    轄第一審案件，而被告等於準備程序進行中，均先就被訴事
    實為有罪之陳述，經法官告知簡式審判程序之旨，並聽取公
    訴人及被告等3 人之意見後，本院認均適宜改依簡式審判程
    序進行，爰依刑事訴訟法第273 條之1 第1 項、第284 條之
    1 規定，由本院裁定進行簡式審判程序，合先敘明。
二、上揭事實，業據被告等3 人於警詢、偵查及本院審理時均坦
    承不諱，核與證人即上開「家樂福賣場」店員詹逸揚於警詢
    時證述之情節相符，復有臺北縣政府警察局新莊分局搜索扣
    押筆錄、扣押物品目錄表、臺灣板橋地方法院檢察署97年度
    保字第7118號扣押物品清單、詹逸揚出具之贓物認領保管單
    （「滷牛腱」3 包、「藥膳豬心」1 包）各1 份、扣案物照
    片5 張、監視錄影畫面翻拍照片10張、拍攝被撕下生鮮物品
    條碼標籤（共21張）之照片1 張在卷可稽，復有被告甲○○
    所有之皮包1 只扣案可資佐證，足認被告等3 人之任意性自
    白均核與事實相符。綜上，本案事證明確，被告3 人之犯行
    堪以認定，均應依法論處。
三、核被告丙○○、甲○○、乙○○3 人所為，均係犯刑法第32
    1 條第1 項第4 款之結夥3 人以上竊盜罪。被告等3 人間就
    上揭5 次竊盜犯行，均有犯意聯絡及行為分擔，均為共同正
    犯。被告3 人所為上開5 次加重竊盜罪，均犯意各別，行為
    互殊，各應予分論併罰。爰分別審酌被告丙○○前於73年間
    ，因犯竊盜罪，經臺灣臺北地方法院以73年度易字第2458號
    判處罰金銀元1,500 元確定，被告甲○○、乙○○均無犯罪
    前科，有渠等之臺灣高等法院被告前案紀錄表在卷可稽，足
    徵被告甲○○、乙○○之素行非惡、及渠等之犯罪動機、目
    的、所用上揭手段、對被害人所生財產上損害程度非鉅，兼
    衡被告丙○○為輕度肢障者，且家境清寒，此有中華民國身
    心障礙手冊、臺北縣林口鄉麗林村村長出具之清寒證書明各
    1 份在卷可稽，足見其生活狀況非佳、及被告3 人犯後均坦
    承犯行之態度等一切情狀，分別量處如主文所示之刑，並分
    別定其應執行之刑，以資懲儆。查被告等3 人前均未曾受有
    期徒刑以上刑之宣告，被告甲○○、乙○○又年紀尚輕，渠
    等因經營便當業資金不足，一時失慮而罹刑典，事後均已坦
    承犯行，並深表悔悟，且均已與告訴人達成調解成立，有臺
    北縣林口鄉調解委員會97年民調字第0139號調解書1 份在卷
    可稽，渠等經此偵審程序及刑之宣告後，均應知警惕而無再
    犯之虞，本院因認均暫不執行其刑為適當，分別併依刑法第
    74條第1 項第1 款就丙○○部分予以宣告緩刑3 年，就甲○○、乙○○部分均予以宣告緩刑2 年，用啟自新。又扣案之
    皮包1 只，係共同正犯甲○○所有，且係供被告3 人共同犯
    前揭於97年8 月31日竊盜犯行所用之物，業據被告等3 人於
    警詢、偵查及本院審理時供明在卷，應依刑法第38條第1 項
    第2 款規定宣告沒收；至另扣案之「滷牛腱」3 包、「藥膳
    豬心」1 包，雖係被告等因犯罪所得之物，惟非被告3 人所
    有，且業經被害人詹逸揚領回，自無從併予諭知沒收。
據上論斷，應依刑事訴訟法第273 條之1 第1 項、第299 條第 1
項前段，刑法第28條、第321 條第1 項第4 款、第51條第5 款、
第74條第1 項第1 款、第38條第1 項第2 款，判決如主文。
本案經檢察官丁○○到庭執行職務。
中    華    民    國    97    年    12    月    19    日
                  刑事第十八庭  法  官  林淑婷
上列正本證明與原本無異。
如不服本判決，應於判決送達後10日內敘明上訴理由，向本院提
出上訴狀 (應附繕本) ，上訴於臺灣高等法院。其未敘述上訴理
由者，應於上訴期間屆滿後20日內向本院補提理由書「切勿逕送
上級法院」。
                                書記官  莊川億
中    華    民    國    97    年    12    月    19    日
附錄本案論罪科刑法條全文：
中華民國刑法第321條
犯竊盜罪而有左列情形之一者，處6 月以上、5 年以下有期徒刑
：
一、於夜間侵入住宅或有人居住之建築物、船艦或隱匿其內而犯
    之者。
二、毀越門扇、牆垣或其他安全設備而犯之者。
三、攜帶兇器而犯之者。
四、結夥三人以上而犯之者。
五、乘火災、水災或其他災害之際而犯之者。
六、在車站或埠頭而犯之者。
前項之未遂犯罰之。


司法院資訊處製作；財團法人民間司法改革基金會備份。
